【裁判字號】    97,上易,137
【裁判日期】    970318
【裁判案由】    竊盜
【裁判全文】
臺灣高等法院臺南分院刑事判決        97年度上易字第137號
上  訴  人
即  被  告  甲○○
                   （現另案於台灣臺南監獄臺南分監執行中）
上列上訴人因竊盜案件，不服臺灣臺南地方法院96年度易字第15
30號中華民國96年12月27日第一審判決（起訴案號：臺灣臺南地
方法院檢察署96年度營偵字第1015號），提起上訴，本院判決如
下：
    主  文
上訴駁回。
    理  由
一、按提起上訴，應以上訴書狀，敘述具體理由，提出於原審法
    院為之，刑事訴訟法第三百五十條第一項、第三百六十一條
    第二項分別定有明文。又第二審上訴書狀，應敘述「具體理
    由」，所稱具體理由，係指須就不服之判決為具體之指摘而
    言，如僅泛稱原判決，認事用法不當或採證違法、判決不公
    等，均非具體理由；又上訴理由之具體與否，係屬第二審法
    院審查範圍，不在法院命補正之列，是上訴書狀如已敘述理
    由，無論其具體與否，即無待補提理由書或命補正，法院辦
    理刑事訴訟案件應行注意事項第一六二條亦有明文。是上訴
    之法律上程式，為應以上訴書狀，就不服之判決為具體指摘
    ，並向原審法院提出，始合乎上訴法律上程式。次按第二審
    法院認為上訴有刑事訴訟法第三百六十二條前段情形者（即
    上訴不合法律上之程式），應以判決駁回之，刑事訴訟法第
    三百六十七條前段亦有明文。
二、本件上訴意旨略以：被告服刑前即於臺南縣官田鄉賜益股份
    有限公司任職機台操作員，並非無正當職業，犯下本次竊盜
    案件，係於犯前已有吸食一級毒品海洛因成癮，入不敷出，
    因而行為偏差，故懇請本院審酌被告所竊得財物價值非鉅，
    犯後坦承犯行，態度良好等一切情狀，量處壹年壹月之徒刑
    ，應足以戒除吸食毒品之惡習，達懲戒之效，請本院撤銷保
    安處分部分之判決云云。
    然查：
    (一)本件上訴人雖已敘述上訴理由，但其上訴理由，僅泛稱其
      之所以為竊盜行為之緣由，及於犯前已有正當工作，非無
      正當職業，請本院撤銷其強制工作之保安處分。故依其上
      訴理由，就原審判決有何違法或不當，並無任何具體指摘
      ，自難認被告上訴書狀，已敘述具體理由。
    (二)又本件原判決已審酌被告所竊得財物價值非鉅，犯後坦承
      犯行，態度尚佳等一切情狀，從輕量處有期徒刑壹年壹月
      ，原審法院量刑已審酌刑法第57條各款所列事由，已符合
      罪刑相當原則。另原判決審酌被告有原審判決事實欄所載
      多項竊盜前案記錄，均經偵審程序，施以徒刑，仍不足以
      收矯治成效，有前述前案記錄表可稽，其於96年間含本件
      已經四次偵審程序（其中尚有一案件包括被告數次竊盜犯
      行），足徵被告竊盜犯行逐至頻繁，法紀觀念淡薄，欠缺
      正確謀生觀念，顯有犯罪之習慣，單純刑罰制裁已難達成
      矯治目的，非施以保安處分無以竟其功，併諭知被告於刑
      之執行前，令入勞動處所強制工作三年，原審法院已就被
      告竊盜之累犯情形詳予審酌，而認被告有施予強制工作以
      期矯正其犯罪惡習、改善其潛在之危險性格，並預防再犯
      之必要，是以原審法院就被告強制工作之保安處分之諭知
      並無不當。茲上訴人即被告上訴意旨，猶就原判決已審酌
      事項，執為上訴理由，而指摘原判決不當，其上訴理由，
      顯非具體，依上所述，應予駁回。爰依刑事訴訟法第三百
      七十二條規定，不經言詞辯論，逕行判決。
據上論斷，應依刑事訴訟法第三百六十七條前段、第三百七十二
條，判決如主文。
中    華    民    國    97    年    3     月    18    日
                  刑事第三庭    審判長法  官    陳義仲
                                      法  官    蘇清水
                                      法  官    宋明蒼
以上正本證明與原本無異。
不得上訴。
                                      書記官    翁心欣
中    華    民    國    97    年    3     月    19    日


司法院資訊處製作；財團法人民間司法改革基金會備份。
